

Osiecki Damian

Liliowa 23 11-041 Olsztyn





osieckidamian1992@gmail.com



www.osiecki-damian.pl

Nazywam się Damian Osiecki i chciałbym podjąc pracę na stanowisku Junior Front-end Developer. Wykonałem już kilka projektów stron oraz mam już pewne doświadczenie w pracy z klientem, a przedewszystkim pragnę porzeszać swą wiedzę związaną z Front-Endem.



Doświadczenie zawodowe

2017.05 – do teraz

Freelancing

- Tworzenie stron internetowych na zlecenie
- Kontakt z Klientem

2016.12 - 2017.05

Agencja Innowacji

- Projektowanie oraz prowadzenie stron internetowych
- Wdrażanie system relacji z klientem (CRM)
- Kontakt z Klientem
- Poligrafia

2014.06 - 2014.08

Artneo

- Poligrafia tworzenie wizytówek, plakatów ulotek
- Copywriting tekstów reklamowych
- Zarządzanie treścią stron www
- Projekt graficzny reklam statycznych



Inne

- Znajomość języka angielskiego B2
- Prawo jazdy kat. B
- Umiejetność obsługi systemów Windows oraz Linux



Edukacja

2012 - do teraz

Informatyka Ogólna

Uniwersytet Warmińsko-Mazurski w Olsztynie tytuł inżyniera

2008 - 2012

Informatyka

Zespół Szkół Ekonomicznych w Olsztynie tytuł technika



Umiejętności

Dobra znajomość: HTML5, CSS3, Bootstrap, Wordpress, Photoshop

Niezła znajomość: jQuery, MySQL, SASS, Corel Draw, SEO, GIT, C#



Zainteresowania

- Sport
- Podróże
- Informatyka
- Grafika